Minutes et répertoires du notaire Ferdinand Charles Henry AMY, 10 janvier 1921 - 31 décembre 1938 (étude XL)
Archives nationales (France)
- Minutes de Ferdinand Charles Henry AMY, 10 janvier 1921 - 31 décembre 1938; MC/ET/XL/1084 - MC/ET/XL/1454; 371 articles
  - Minutes. 1932, 16 décembre - 31 décembre, 16 décembre - 31 décembre 1932; MC/ET/XL/1345
  - Minutes. 1933, 1er janvier - 15 janvier, 1er janvier - 15 janvier 1933; MC/ET/XL/1346
  - Minutes. 1933, 16 janvier - 31 janvier, 16 janvier - 31 janvier 1933; MC/ET/XL/1347
  - Minutes. 1933, 1er février - 15 février, 1er février - 15 février 1933; MC/ET/XL/1348
  - Minutes. 1933, 16 février - 28 février, 16 février - 28 février 1933; MC/ET/XL/1349
  - Minutes. 1933, 1er mars - 15 mars, 1er mars - 15 mars 1933; MC/ET/XL/1350
  - Minutes. 1933, 16 mars - 31 mars, 16 mars - 31 mars 1933; MC/ET/XL/1351
  - Minutes. 1933, avril, avril 1933; MC/ET/XL/1352
  - Minutes. 1933, 1er mai - 15 mai, 1er mai - 15 mai 1933; MC/ET/XL/1353
  - Minutes. 1933, 16 mai - 31 mai, 16 mai - 31 mai 1933; MC/ET/XL/1354
  - Minutes. 1933, 1er juin - 15 juin, 1er juin - 15 juin 1933; MC/ET/XL/1355
  - Minutes. 1933, 16 juin - 30 juin, 16 juin - 30 juin 1933; MC/ET/XL/1356
  - Minutes. 1933, 1er juillet - 15 juillet, 1er juillet - 15 juillet 1933; MC/ET/XL/1357
  - Minutes. 1933, 16 juillet - 31 juillet, 16 juillet - 31 juillet 1933; MC/ET/XL/1358
  - Minutes. 1933, août, août 1933; MC/ET/XL/1359
  - Minutes. 1933, septembre, septembre 1933; MC/ET/XL/1360
  - Minutes. 1933, 1er octobre - 15 octobre, 1er octobre - 15 octobre 1933; MC/ET/XL/1361
  - Minutes. 1933, 16 octobre - 31 octobre, 16 octobre - 31 octobre 1933; MC/ET/XL/1362
  - Minutes. 1933, 1er novembre - 15 novembre, 1er novembre - 15 novembre 1933; MC/ET/XL/1363
  - Minutes. 1933, 16 novembre - 30 novembre, 16 novembre - 30 novembre 1933; MC/ET/XL/1364
  - Minutes. 1933, 1er décembre - 15 décembre, 1er décembre - 15 décembre 1933; MC/ET/XL/1365
  - Minutes. 1933, 16 décembre - 31 décembre, 16 décembre - 31 décembre 1933; MC/ET/XL/1366
  - Minutes. 1934, 1er janvier - 15 janvier, 1er janvier - 15 janvier 1934; MC/ET/XL/1367
  - Minutes. 1934, 16 janvier - 31 janvier, 16 janvier - 31 janvier 1934; MC/ET/XL/1368
  - Minutes. 1934, février, février 1934; MC/ET/XL/1369
  - Minutes. 1934, 1er mars - 15 mars, 1er mars - 15 mars 1934; MC/ET/XL/1370
  - Minutes. 1934, 16 mars - 31 mars, 16 mars - 31 mars 1934; MC/ET/XL/1371
  - Minutes. 1934, avril, avril 1934; MC/ET/XL/1372
  - Minutes. 1934, 1er mai - 15 mai, 1er mai - 15 mai 1934; MC/ET/XL/1373
  - Minutes. 1934, 16 mai - 31 mai, 16 mai - 31 mai 1934; MC/ET/XL/1374
  - Minutes. 1934, 1er juin - 15 juin, 1er juin - 15 juin 1934; MC/ET/XL/1375
  - Minutes. 1934, 16 juin - 30 juin, 16 juin - 30 juin 1934; MC/ET/XL/1376
  - Minutes. 1934, juillet, juillet 1934; MC/ET/XL/1377
  - Minutes. 1934, août, août 1934; MC/ET/XL/1378
  - Minutes. 1934, septembre, septembre 1934; MC/ET/XL/1379
  - Minutes. 1934, 1er octobre - 15 octobre, 1er octobre - 15 octobre 1934; MC/ET/XL/1380
  - Minutes. 1934, 16 octobre - 31 octobre, 16 octobre - 31 octobre 1934; MC/ET/XL/1381
  - Minutes. 1934, novembre, novembre 1934; MC/ET/XL/1382
  - Minutes. 1934, décembre, décembre 1934; MC/ET/XL/1383
  - Minutes. 1935, 1er janvier - 15 janvier, 1er janvier - 15 janvier 1935; MC/ET/XL/1384
  - Minutes. 1935, 16 janvier - 31 janvier, 16 janvier - 31 janvier 1935; MC/ET/XL/1385
  - Minutes. 1935, 1er février - 15 février, 1er février - 15 février 1935; MC/ET/XL/1386
  - Minutes. 1935, 16 février - 28 février, 16 février - 28 février 1935; MC/ET/XL/1387
  - Minutes. 1935, 1er mars - 15 mars, 1er mars - 15 mars 1935; MC/ET/XL/1388
  - Minutes. 1935, 16 mars - 31 mars, 16 mars - 31 mars 1935; MC/ET/XL/1389
  - Minutes. 1935, avril, avril 1935; MC/ET/XL/1390
  - Minutes. 1935, 1er mai - 15 mai, 1er mai - 15 mai 1935; MC/ET/XL/1391
  - Minutes. 1935, 16 mai - 31 mai, 16 mai - 31 mai 1935; MC/ET/XL/1392
  - Minutes. 1935, 1er juin - 15 juin, 1er juin - 15 juin 1935; MC/ET/XL/1393
  - Minutes. 1935, 16 juin - 30 juin, 16 juin - 30 juin 1935; MC/ET/XL/1394
  - Minutes. 1935, 1er juillet - 15 juillet, 1er juillet - 15 juillet 1935; MC/ET/XL/1395
  - Minutes. 1935, 16 juillet - 31 juillet, 16 juillet - 31 juillet 1935; MC/ET/XL/1396
  - Minutes. 1935, août, août 1935; MC/ET/XL/1397
  - Minutes. 1935, septembre, septembre 1935; MC/ET/XL/1398
  - Minutes. 1935, 1er octobre - 15 octobre, 1er octobre - 15 octobre 1935; MC/ET/XL/1399
  - Minutes. 1935, 16 octobre - 31 octobre, 16 octobre - 31 octobre 1935; MC/ET/XL/1400
  - Minutes. 1935, novembre, novembre 1935; MC/ET/XL/1401
  - Minutes. 1935, 1er décembre - 15 décembre, 1er décembre - 15 décembre 1935; MC/ET/XL/1402
  - Minutes. 1935, 16 décembre - 31 décembre, 16 décembre - 31 décembre 1935; MC/ET/XL/1403
  - Minutes. 1936, janvier, janvier 1936; MC/ET/XL/1404
  - Minutes. 1936, 1er février - 15 février, 1er février - 15 février 1936; MC/ET/XL/1405
  - Minutes. 1936, 16 février - 29 février, 16 février - 29 février 1936; MC/ET/XL/1406
  - Minutes. 1936, 1er mars - 15 mars, 1er mars - 15 mars 1936; MC/ET/XL/1407
  - Minutes. 1936, 16 mars - 31 mars, 16 mars - 31 mars 1936; MC/ET/XL/1408
  - Minutes. 1936, avril, avril 1936; MC/ET/XL/1409
  - Minutes. 1936, mai, mai 1936; MC/ET/XL/1410
  - Minutes. 1936, juin, juin 1936; MC/ET/XL/1411
  - Minutes. 1936, 1er juillet - 15 juillet, 1er juillet - 15 juillet 1936; MC/ET/XL/1412
  - Minutes. 1936, 16 juillet - 31 juillet, 16 juillet - 31 juillet 1936; MC/ET/XL/1413
  - Minutes. 1936, août, août 1936; MC/ET/XL/1414
  - Minutes. 1936, septembre, septembre 1936; MC/ET/XL/1415
  - Minutes. 1936, octobre, octobre 1936; MC/ET/XL/1416
  - Minutes. 1936, novembre, novembre 1936; MC/ET/XL/1417
  - Minutes. 1936, 1er décembre - 15 décembre, 1er décembre - 15 décembre 1936; MC/ET/XL/1418
  - Minutes. 1936, 16 décembre - 31 décembre, 16 décembre - 31 décembre 1936; MC/ET/XL/1419
  - Minutes. 1937, janvier, janvier 1937; MC/ET/XL/1420
  - Minutes. 1937, 1er février - 15 février, 1er février - 15 février 1937; MC/ET/XL/1421
  - Minutes. 1937, 16 février - 28 février, 16 février - 28 février 1937; MC/ET/XL/1422
  - Minutes. 1937, 1er mars - 15 mars, 1er mars - 15 mars 1937; MC/ET/XL/1423
  - Minutes. 1937, 16 mars - 31 mars, 16 mars - 31 mars 1937; MC/ET/XL/1424
  - Minutes. 1937, avril, avril 1937; MC/ET/XL/1425
  - Minutes. 1937, mai, mai 1937; MC/ET/XL/1426
  - Minutes. 1937, juin, juin 1937; MC/ET/XL/1427
  - Minutes. 1937, juillet, juillet 1937; MC/ET/XL/1428
  - Minutes. 1937, août, août 1937; MC/ET/XL/1429
  - Minutes. 1937, septembre, septembre 1937; MC/ET/XL/1430
  - Minutes. 1937, octobre, octobre 1937; MC/ET/XL/1431
  - Minutes. 1937, 1er novembre - 15 novembre, 1er novembre - 15 novembre 1937; MC/ET/XL/1432
  - Minutes. 1937, 16 novembre - 30 novembre, 16 novembre - 30 novembre 1937; MC/ET/XL/1433
  - Minutes. 1937, 1er décembre - 15 décembre, 1er décembre - 15 décembre 1937; MC/ET/XL/1434
  - Minutes. 1937, 16 décembre - 31 décembre, 16 décembre - 31 décembre 1937; MC/ET/XL/1435
  - Minutes. 1938, 1er janvier - 15 janvier, 1er janvier - 15 janvier 1938; MC/ET/XL/1436
  - Minutes. 1938, 16 janvier - 31 janvier, 16 janvier - 31 janvier 1938; MC/ET/XL/1437
  - Minutes. 1938, 1er février - 15 février, 1er février - 15 février 1938; MC/ET/XL/1438
  - Minutes. 1938, 16 février - 28 février, 16 février - 28 février 1938; MC/ET/XL/1439
  - Minutes. 1938, 1er mars - 15 mars, 1er mars - 15 mars 1938; MC/ET/XL/1440
  - Minutes. 1938, 16 mars - 31 mars, 16 mars - 31 mars 1938; MC/ET/XL/1441
  - Minutes. 1938, 1er avril - 15 avril, 1er avril - 15 avril 1938; MC/ET/XL/1442
  - Minutes. 1938, 16 avril - 30 avril, 16 avril - 30 avril 1938; MC/ET/XL/1443
  - Minutes. 1938, 1er mai - 15 mai, 1er mai - 15 mai 1938; MC/ET/XL/1444
  - Minutes. 1938, 16 mai - 31 mai, 16 mai - 31 mai 1938; MC/ET/XL/1445
  - Minutes. 1938, 1er juin - 15 juin, 1er juin - 15 juin 1938; MC/ET/XL/1446
  - Minutes. 1938, 16 juin - 30 juin, 16 juin - 30 juin 1938; MC/ET/XL/1447
  - Minutes. 1938, 1er juillet - 15 juillet, 1er juillet - 15 juillet 1938; MC/ET/XL/1448
  - Minutes. 1938, 16 juillet - 31 juillet, 16 juillet - 31 juillet 1938; MC/ET/XL/1449
  - Minutes. 1938, août, août 1938; MC/ET/XL/1450
  - Minutes. 1938, septembre, septembre 1938; MC/ET/XL/1451
  - Minutes. 1938, octobre, octobre 1938; MC/ET/XL/1452
  - Minutes. 1938, novembre, novembre 1938; MC/ET/XL/1453
  - Minutes. 1938, décembre, décembre 1938; MC/ET/XL/1454
- Répertoires de Ferdinand Charles Henry AMY, 10 novembre 1911 - 3 janvier 1939; MC/RE/XL/17 - MC/RE/XL/19
  - Répertoire. 1911, 10 novembre - 1921, 13 décembre, 10 novembre 1911 - 13 décembre 1921; MC/RE/XL/17
    Informations complémentaires:
    Répertoire des notaires Marie Charles Victor Amy (10 novembre 1911 - 10 janvier 1921) et Ferdinand Charles Henry Amy (10 janvier 1921 - 13 décembre 1921).
    Informations concernant le classement et la cotation:
    Le niveau inférieur de description, quand il existe, correspond aux mentions d'actes contenues dans le répertoire. Parmi celles-ci, certaines peuvent y être décrites, de manière plus ou moins détaillée. Pour consulter l'acte proprement dit, il convient de rechercher la cote au niveau des articles (registre ou liasse) des minutes du notaire (cote de type 'MC/ET').
  - Répertoire. 1921, 13 décembre - 1931, 4 août, 13 décembre 1921 - 4 août 1931; MC/RE/XL/18
  - Répertoire. 1931, 4 août - 1939, 3 janvier, 4 août 1931 - 3 janvier 1939; MC/RE/XL/19